臺灣臺中地方法院刑事裁定　　　　　　 100年度聲字第2566號
聲　請　人　臺灣臺中地方法院檢察署檢察官
上開聲請人聲請單獨宣告沒收違禁物案件（100年度聲沒字第88
號），本院裁定如下：
    主  文
扣案如附表所示之物，均沒收之。
其餘聲請駁回。
    理  由
一、按槍砲彈藥刀械管制條例所稱槍砲，指火砲、肩射武器、機
    關槍、衝鋒槍、卡柄槍、自動步槍、普通步槍、馬槍、手槍
    、鋼筆槍、瓦斯槍、麻醉槍、獵槍、空氣槍、魚槍及其他可
    發射金屬或子彈具有殺傷力之各式槍砲；所稱彈藥，指前款
    各式槍砲所使用之砲彈、子彈及其他具有殺傷力或破壞性之
    各類炸彈、爆裂物，為槍砲彈藥刀械管制條例第4條第1項第
    1款及第2款所明定，另參以未經許可持有改造子彈係分犯槍
    砲彈藥刀械管制條例第12條第4項之罪，可知具有殺傷力之
    子彈，始屬違禁物。次按違禁物不問屬於犯人與否沒收之；
    又違禁物或專科沒收之物得單獨宣告沒收，刑法第38條第1
    項第1款、第2項、第40條第2項分別定有明文。
二、本件聲請意旨略以：本件係臺中市政府警察局豐原分局於民
    國99年l2月27日以中市豐警偵字第Ｚ00000000007號函文，告
    發不詳之人涉嫌違反槍砲彈藥刀械管制條例案件（即臺灣臺
    中地方法院檢察署100 年度他字第259 號案件，聲請書漏載
    ，應予補充），經本署調查後，因查無持有殺傷力槍砲、彈
    藥之人，而於100 年1 月13日簽結，而扣案之制式手槍1 支
    、子彈39顆，經送請內政部警政署刑事警察局鑑定略以: 「
    送鑑手槍1 支，認係口徑9mm 制式半自動手槍，為美國RUGE
    R 廠P89 型，槍號為000-00000 ，槍管內具陸條右旋來復線
    ，擊發功能正常，可供擊發同口徑制式子彈使用，認具殺傷
    力; 送鑑子彈39顆，其中21顆，認均係口徑9mm 制式子彈，
    採樣7 顆試射，可擊發，認均具殺傷力；其中5 顆，認均係
    口徑0.38吋SPL 制式子彈，採樣2 顆試射，可擊發，認均具
    殺傷力；其中5 顆，認均係口徑0.25吋制式子彈，採樣2 顆
    試射，可擊發，認具殺傷力；其中4 顆，認均係口徑0.40吋
    制式子彈，採樣1 顆試射，可擊發，認具殺傷力；其中1 顆
    ，認係口徑0.44吋MAGNUM制式子彈，經試射，可擊發，認具
    殺傷力」等情，有該局99年10月13日刑鑑字第0990133712號
    鑑定書一份附卷可稽，則前開具有殺傷力之制式手槍、子彈
    等物既屬違禁物，爰依刑法第40條第2 項( 聲請書誤載為第
    40條第1 項，應予更正) 、第38條第1 項第1 款及第2 項之
    規定聲請單獨宣告沒收等語。
三、經查，臺灣臺中地方法院檢察署100 年度他字第259 號案件
    ，係案外人劉張珠禹於99年9 月21日7 時10分許，在臺中縣
    豐原市（現已改制為臺中市豐原區○○○路綠山三街旁空地
    拾獲制式手槍1 支及子彈39顆，因查獲槍枝地點無監視錄影
    設備可供調閱，且經飭警到場訪查，詢問附近居民均表示無
    發現可疑之人或聲音，本件在查無持有槍枝及子彈之犯罪嫌
    疑人，業經臺灣臺中地方法院檢察署檢察官簽結在案，有該
    簽呈在卷可稽。而扣案之制式手槍1 支（槍枝管制編號0000
    00 0000 ），經送內政部警政署刑事警察局鑑定後，認手槍
    一支，係口徑9mm 制式半自動手槍，為美國RUGER 廠P89 型
    ，槍號為000-00000 ，槍管內具陸條右旋來復線，擊發功能
    正常，可供擊發同口徑制式子彈使用，認具殺傷力。而扣案
    子彈36顆（原扣案39顆，其中3 顆非制式子彈不具殺傷力）
    ，經送鑑結果，其中21顆，認均係口徑9mm 制式子彈，採樣
    7 顆試射，可擊發，認均具殺傷力；其中5 顆，認均係口徑
    0.38吋SPL 制式子彈，採樣2 顆試射，可擊發，認均具殺傷
    力；其中5 顆，認均係口徑0.25吋制式子彈，採樣2 顆試射
    ，可擊發，認具殺傷力；其中4 顆，認均係口徑0. 40 吋制
    式子彈，採樣1 顆試射，可擊發，認具殺傷力；其中1 顆，
    認係口徑0.44吋MAGNUM制式子彈，經試射，可擊發，認具殺
    傷力，有該局99年10月13日刑鑑字第0990 133712 號鑑定書
    一份附卷可稽，足認分別係屬槍砲彈藥刀械管制條例第4 條
    第1 項第1 款、第2 款規定之槍砲、彈藥，依同條例第7 條
    、第12條之規定，非經主管機關許可，不得製造、販賣、運
    輸，持有、寄藏或陳列，核屬違禁物，是依首揭說明，應認
    聲請人就扣案如附表所示之物之沒收聲請為正當，爰依刑法
    第40條第2 書規定，裁定如主文第一項所示。
四、至扣案原具殺傷力之子彈13顆，業經內政部警政署刑事警察
    局因鑑驗而試射完畢，該等子彈火藥部分因擊發而燃燒殆盡
    ，其餘部分亦裂解為彈頭及彈殼，已不具殺傷力及子彈之外
    型與功能，並非違禁物，爰不宣告沒收。另扣案之子彈3 顆
    ，認均係非制式子彈，由金屬彈殼組合直徑9.O ±0.5mm 金
    屬彈頭而成，採樣1 顆試射，無法擊發，認不具殺傷力，有
    該局99年10月13日刑鑑字第099013 3712 號鑑定書一份附卷
    可查，經核亦非屬違禁物，故聲請人該此分聲請，於法不合
    ，自應予駁回。
五、依刑事訴訟法第220條，刑法第38條第1項第1款、第2項、第
    40條第2項，裁定如主文。
中    華    民    國    100    年    7    月    29    日
                  刑事第六庭    法  官  李立傑
上正本証明與原本無異
如不服本裁定應於送達後五日內向本院提出抗告狀。
                                書記官  陳怡臻
中    華    民    國    100    年    7    月    29    日
附表：
┌──┬─────────┬──────────────────────┐
│編號│內容              │備註                                        │
├──┼─────────┼──────────────────────┤
│1   │制式子彈(9MM)拾肆 │臺灣臺中地方法院檢察署100年度他字第259號、臺│
│    │顆(原扣案21顆，經 │灣臺中地方法院檢察署贓物庫99年度彈保字第163 │
│    │取樣7顆試射，剩餘 │號清單編號1 未經試射部分、內政部警政署刑事警│
│    │14顆)             │察局99年10月13日刑鑑字第0990133712號鑑定書。│
│    │                  │                                            │
├──┼─────────┼──────────────────────┤
│2   │制式子彈(0.38吋)│臺灣臺中地方法院檢察署100年度他字第259號、臺│
│    │顆(原扣案5顆，經取│灣臺中地方法院檢察署贓物庫99年度彈保字第163 │
│    │樣2顆試射，剩餘3顆│號清單編號3 未經試射部分、內政部警政署刑事警│
│    │)                 │察局99年10月13日刑鑑字第0990133712號鑑定書。│
│    │                  │                                            │
├──┼─────────┼──────────────────────┤
│3   │制式子彈(0.25吋)│臺灣臺中地方法院檢察署100年度他字第259號、臺│
│    │顆(原扣案5顆，經取│灣臺中地方法院檢察署贓物庫99年度彈保字第163 │
│    │樣2顆試射，剩餘3顆│號清單編號5 未經試射部分、內政部警政署刑事警│
│    │)                 │察局99年10月13日刑鑑字第0990133712號鑑定書。│
│    │                  │                                            │
├──┼─────────┼──────────────────────┤
│4   │制式子彈(0.40吋)│臺灣臺中地方法院檢察署100年度他字第259號、臺│
│    │顆(原扣案4顆，經取│灣臺中地方法院檢察署贓物庫99年度彈保字第163 │
│    │樣1顆試射，剩餘3顆│號清單編號7 未經試射部分、內政部警政署刑事警│
│    │)                 │察局99年10月13日刑鑑字第0990133712號鑑定書。│
│    │                  │                                            │
├──┼─────────┼──────────────────────┤
│5   │制式手槍(槍枝管制 │臺灣臺中地方法院檢察署100年度他字第259號、臺│
│    │編號0000000000)壹 │灣臺中地方法院檢察署贓物庫99年度槍保字第174 │
│    │支                │號清單編號1 、內政部警政署刑事警察局99年10月│
│    │                  │13日刑鑑字第0990133712號鑑定書。            │
└──┴─────────┴──────────────────────┘